臺灣彰化地方法院刑事判決
110年度原訴字第27號
公  訴  人  臺灣彰化地方檢察署檢察官 
被      告  江柏翰


            周益任



            楊心



            黃逸傑


上列被告等因加重詐欺等案件，經檢察官提起公訴（110年度偵
字第9021、9585、10446、10447、11240、11365、12891、13284
號、110年度少連偵字第161號）及移送併案審理（臺灣臺南地方
檢察署110年度偵字第22827號），被告於本院準備程序中，就被
訴事實為有罪之陳述，經合議庭裁定改由受命法官獨任進行簡式
審判程序，本院判決如下：
    主          文
甲○○犯三人以上共同詐欺取財罪，共參罪，各處有期徒刑壹年壹
月。應執行有期徒刑壹年肆月。
己○○犯三人以上共同詐欺取財罪，處有期徒刑壹年壹月。
申○○犯三人以上共同詐欺取財罪，共陸罪，各處有期徒刑壹年壹
月。應執行有期徒刑壹年拾月。扣案如附表五編號十八所示之物
，沒收之。
午○○犯三人以上共同詐欺取財罪，處有期徒刑壹年。
    犯罪事實及理由
一、本件係經被告甲○○、己○○、申○○、午○○於準備程序進行中就
    被訴事實為有罪之陳述，而經本院合議庭裁定以簡式審判程
    序審理，則依刑事訴訟法第273條之2、同法第159條第2項之
    規定，不適用傳聞法則有關限制證據能力之相關規定；並得
    依同法第310條之2準用同法第454條之規定製作略式判決書
    ，僅需記載犯罪事實、證據名稱及應適用之法條，並得以簡
    略方式為之，合先敘明。
二、犯罪事實：甲○○、午○○、申○○、己○○、黃瑞成（由本院另案
    審理中）、少年王○凱（另由臺灣臺北地方法院少年法庭審
    理）、少年陳○明（另由臺灣臺北地方法院少年法庭審理）
    、庚○○（由本院另案審理中）、亥○○（由本院另案審理中）
    及宇○○（由本院另案審理中），自民國110年7月1日起，基
    於參與犯罪組織之犯意，加入其他真實姓名年籍群組代號「
    李別問」、「飽滇」、「小辣椒」等人所組成Telegram名稱
    「A02工群」之詐欺集團，共同意圖為自己不法之所有，基
    於3人以上共同詐欺取財之犯意聯絡，與集團內成員分別為
    下列行為：
(一)於110年7月7日某時，甲○○、少年王○凱、黃瑞成基於意圖為
    自己不法所有之三人以上共同詐欺取財、掩飾及隱匿特定犯
    罪所得之去向及所在之犯意聯絡，由詐欺集團不詳成員分別
    實施如附表一(即起訴書附表二)「詐騙方式」欄所示詐術內
    容，致如附表一「被害人」陷於錯誤，因而各依指示將如附
    表一「匯款時間、金額」欄所示金額，轉入本案詐欺集團以
    不詳方法取得如附表一「匯入人頭帳戶」欄所示金融帳戶（
    下合稱本案金融帳戶）後，再由甲○○、少年王○凱依「李別
    問」、「飽滇」、「小辣椒」、黃瑞成指示分別持本案金融
    帳戶之提款卡，於如附表一「提領時間」及「提領地點」欄
    所示之時間、地點，提領如附表一「提領金額」欄所示金額
    ，並由王○凱、甲○○將提領款項交付黃瑞成，黃瑞成則轉交
    予「飽滇」、「小辣椒」收受，「飽滇」、「小辣椒」再交
    付「李別問」。
(二)於110年7月27日某時，申○○、黃瑞成、宇○○、亥○○、「李別
    問」、「飽滇」、「小辣椒」，基於意圖為自己不法所有之
    三人以上共同詐欺取財、掩飾及隱匿特定犯罪所得之去向及
    所在之犯意聯絡，申○○使用LINE暱稱「冰淇淋」及Telegram
    軟體暱稱「外送客戶趙冰冰」，指示不知情之黃俊鈞於同日
    上午8時許分別至臺南統一超商文成門市及台江門市領取，
    裝有羅以綸中華郵政00000000000000號帳戶、中國信託0000
    000000000號帳戶及潘棋容第一商銀00000000000號、台新銀
    行00000000000000號帳戶、中國信託000000000000號帳戶之
    提款卡（含密碼）之包裹，寄至楊心瑜指示之地點後，由詐
    欺集團不詳成員分別實施如附表二(即起訴書附表四)「詐騙
    方式」欄所示詐術內容，致如附表二「被害人」陷於錯誤，
    因而各依指示將如附表二「匯款時間、金額」欄所示金額，
    轉入本案詐欺集團以不詳方法取得如附表二「匯入人頭帳戶
    」欄所示金融帳戶（下合稱本案金融帳戶）後，再由宇○○依
    「李別問」、「飽滇」、「小辣椒」、黃瑞成指示分別持本
    案金融帳戶之提款卡，於如附表二「提領時間」及「提領地
    點」欄所示之時間、地點，提領如附表二「提領金額」欄所
    示金額，申○○、黃瑞成、亥○○則於提領上開金額現場附近把
    風，並由宇○○將提領款項交付申○○、亥○○後，申○○、亥○○統
    一交付黃瑞成，黃瑞成則轉交款項予「飽滇」、「小辣椒」
    收受，「飽滇」、「小辣椒」再交付「李別問」。
(三)於110年7月30日某時，申○○、己○○、黃瑞成、亥○○、宇○○、
    「李別問」、「飽滇」、「小辣椒」，基於意圖為自己不法
    所有之三人以上共同詐欺取財、掩飾及隱匿特定犯罪所得之
    去向及所在之犯意聯絡，由詐欺集團不詳成員分別實施如附
    表三(即起訴書附表五)「詐騙方式」欄所示詐術內容，致如
    附表三「被害人」陷於錯誤，因而各依指示將如附表三「匯
    款時間、金額」欄所示金額，轉入本案詐欺集團以不詳方法
    取得如附表三「匯入人頭帳戶」欄所示金融帳戶（下合稱本
    案金融帳戶）後，再由申○○、己○○、宇○○依「李別問」、「
    飽滇」、「小辣椒」、黃瑞成指示分別持本案金融帳戶之提
    款卡，於如附表三「提領時間」及「提領地點」欄所示之時
    間、地點，提領如附表三「提領金額」欄所示金額，申○○、
    亥○○、宇○○則於提領上開金額現場附近把風，並由己○○將提
    領款項交付宇○○後，宇○○再交付申○○，申○○統一交付黃瑞成
    ，黃瑞成則於同日夜間8時許，在彰化縣福興鄉福興工業區
    某處，轉交款項予「飽滇」、「小辣椒」收受，「飽滇」、
    「小辣椒」再交付「李別問」。
(四)午○○、黃瑞成、「李別問」、「飽滇」、「小辣椒」，基於
    意圖為自己不法所有之三人以上共同詐欺取財之犯意聯絡，
    由詐欺集團不詳成員先以附表四(即起訴書附表六)所示之方
    式，詐騙附表四所示之被害人，致其等陷於錯誤而依指示寄
    送存摺、提款卡。午○○、黃瑞成再依照「李別問」、「飽滇
    」、「小辣椒」之指示，至超商門市領取上開附表四(即起
    訴書附表六)所示之包裹（其中附表四編號4之包裏由午○○領
    取再交付黃瑞成），以供Telegram名稱「A02工群」車手詐
    欺集團收取詐騙所得使用。
三、前項犯罪事實，有下列證據可資為佐：
(一)被告甲○○、己○○、申○○、午○○於本院準備程序及審理時之自
    白。
(二)證人即共犯黃瑞成、亥○○、宇○○、少年王○凱、陳○明於警詢
    及偵查時之證述。
(三)證人即告訴人癸○○、未○○、酉○○、寅○○、丑○○、壬○○、地○○
    、巳○○、子○○、卯○○、辛○○、辰○○、丙○○；證人即被害人戌
    ○○、乙○○、天○、丁○○、戊○○於警詢中之證述。
(四)內政部警政署反詐騙諮詢專線紀錄表、110年7月7、27、30
    日詐欺車手提領贓款畫面、自動櫃員機交易明細、詐騙電話
    翻拍照片及網路轉帳明細、7至11貨態查詢系統、統一超商
    安豐門市領取包裹監視器翻拍照片、統一超商彰工門市領取
    包裹監視器翻拍照片、統一超商彰南門市領取包裹監視器翻
    拍照片、統一超商和鎮門市領取包裹監視器翻拍照片、統一
    超商福山門市領取包裹監視器翻拍照片。
(五)金融機構聯防機制通報單、合作金庫商業銀行竹東分行110
    年9月24日合金竹東字第110003453號函檢附交易明細表、中
    國信託商業銀行股份有限公司110年9月23日中信銀字第1102
    24839246020號函檢附存款交易明細、彰化商業銀行股份有
    限公司110年9月29日彰作管字第11020010082號函檢附存款
    交易明細。
(六)自願受搜索同意書、彰化縣警察局田中分局搜索扣押筆錄、
    扣押物品目錄表。
四、論罪科刑部分：
(一)核被告甲○○就附表一編號1所示犯行，係犯組織犯罪防制條
    例第3條第1項後段之參與犯罪組織罪、刑法第339條之4第1
    項第2款之三人以上共同犯詐欺取財罪及洗錢防制法第14條
    第1項之洗錢罪；就附表一編號3、4所示犯行，均係犯刑法
    第339條之4第1項第2款之三人以上共同犯詐欺取財罪及洗錢
    防制法第14條第1項之洗錢罪。被告己○○就附表三編號3所示
    犯行，係犯組織犯罪防制條例第3條第1項後段之參與犯罪組
    織罪、刑法第339條之4第1項第2款之三人以上共同犯詐欺取
    財罪及洗錢防制法第14條第1項之洗錢罪；被告申○○就附表
    二編號1所示犯行，係犯組織犯罪防制條例第3條第1項後段
    之參與犯罪組織罪、刑法第339條之4第1項第2款之三人以上
    共同犯詐欺取財罪及洗錢防制法第14條第1項之洗錢罪；就
    附表二編號2、3及附表三編號1至3所示犯行，均係犯刑法第
    339條之4第1項第2款之三人以上共同犯詐欺取財罪及洗錢防
    制法第14條第1項之洗錢罪；被告午○○就附表四編號4所示犯
    行，係犯刑法第339條之4第1項第2款之三人以上共同犯詐欺
    取財罪。
(二)被告甲○○、己○○、申○○、午○○與黃瑞成、少年王○凱、少年
    陳○明、庚○○、亥○○、宇○○及其所屬詐騙集團成員就上開所
    示犯行，有犯意聯絡及行為分擔，均為共同正犯。
(三)被告甲○○就附表一編號1；被告己○○就附表三編號3；被告申
    ○○就附表二編號1，均係被告甲○○、己○○、申○○加入詐騙集
    團後遭起訴參與組織犯罪之「首次」犯行，此有臺灣高等法
    院被告前案紀錄表在卷可憑，被告甲○○、己○○、申○○係以一
    行為同時觸犯組織犯罪防制條例第3條第l項後段之參與犯罪
    組織罪、刑法第339條之4第1項第2款三人以上共同犯詐欺取
    財罪、洗錢防制法第14條第1項之洗錢罪，為想像競合犯，
    均應依刑法第55條之規定，從較重之三人以上共同犯詐欺取
    財罪處斷。
(四)另被告甲○○就附表一編號3、4所示犯行、被告申○○就附表二
    編號2、3及附表三編號1至3所示犯行，均係以一行為觸犯刑
    法第339條之4第1項第2款三人以上共同犯詐欺取財罪、洗錢
    防制法第14條第1項之洗錢罪，為想像競合犯，應依刑法第5
    5條之規定，從較重之三人以上共同犯詐欺取財罪處斷。
(五)加重詐欺罪係侵害個人財產法益之犯罪，是其罪數計算，應
    以被害人數、被害次數，決定其犯罪之罪數，故被告甲○○、
    申○○上開所犯加重詐欺取財犯行，被害人不同，行為互殊，
    犯意各別，應予分論併罰。
(六)洗錢防制法第16條第2項固規定：「犯前2條之罪，在偵查或
    審判中自白者，減輕其刑」；組織犯罪防制條例第8條第1項
    後段亦規定：「犯第3條之罪，偵查及審判中均自白者，減
    輕其刑」，然被告甲○○、己○○、申○○於本案既從一重之刑法
    第339條之4第1項第2款加重詐欺取財罪處斷，自無從再適用
    上開條項規定減刑（但於量刑時一併審酌），併此敘明。
(七)爰以行為人之責任為基礎，審酌詐欺集團猖獗多時，而詐騙
    行為非但對於社會秩序及廣大民眾財產法益之侵害甚鉅，更
    使社會上人與人彼此間信任感蕩然無存，動輒聽聞公家機關
    、銀行或友人之來電，時而誤為係詐欺集團，人人惶恐不安
    ，嚴重危害交易秩序與社會治安。被告甲○○、己○○、申○○、
    午○○正值青壯年，不思以己身之力，以正當途徑，獲取所需
    ，竟參與三人以上共同詐欺取財之詐欺集團，以有組織、縝
    密分工之方式詐欺取財，且負責擔任「車手」及「取簿手」
    之工作，造成告訴人癸○○、未○○、酉○○、寅○○、丑○○、壬○○
    、地○○、巳○○、子○○、卯○○、辛○○、辰○○、丙○○等人受有財
    產上之損害，亦使偵查犯罪機關事後追查贓款及詐欺集團主
    謀成員之困難，而使詐欺集團更加氾濫，助長原已猖獗之詐
    騙歪風，被告所為對於社會治安之危害程度不容小覷，自應
    嚴予非難。復考量被告甲○○、己○○、申○○、午○○犯後均坦承
    犯行，且積極與告訴人等人達成和解，且被告甲○○、己○○、
    申○○、午○○並非擔任集團內核心角色；再衡以告訴人等人所
    受之損害，暨被告甲○○自陳高職肄業之智識程度、未婚、從
    事臨時工；被告己○○自陳國中畢業、離婚無小孩、之前從事
    餐廳廚師工作；被告申○○自陳國中畢業、已婚有小孩、父母
    均過世，從事烘培工作；被告午○○自陳高中肄業、離婚有2
    個小孩、目前從事鐵工等一切情狀，分別量處如主文所示之
    刑，並就被告甲○○、申○○分別定其應執行之刑如主文所示，
    以示懲儆。
五、強制工作部分：
    按組織犯罪防制條例第3條第3項「應於刑之執行前，令入勞
    動場所，強制工作，其期間為3年」之規定，司法院大法官
    於110年12月10日以釋字第812號解釋認為此係就人身自由所
    為限制，違反憲法比例原則及憲法明顯區隔原則之要求，與
    憲法第8條保障人身自由之意旨不符，應自本解釋公布之日
    起失其效力。是以本院不予宣告強制工作，併予敘明。
六、沒收部分：
 (一)被告甲○○自承：本案領取之報酬為當天提領金額的2％，共
    新臺幣(下同)2,400元等語（見本院卷一第569頁），為其犯
    罪所得，本應宣告沒收，惟被告甲○○於本院審理過程中，與
    其中告訴人未○○達成調解，此有本院111年度彰司刑移調字
    第63號調解程序筆錄在卷可稽(見本院卷二第53頁)，如被告
    能確實履行，已足以剝奪其犯罪所得，若被告甲○○未能履行
    ，被害人亦得持該調解筆錄作為民事強制執行名義，對被告
    甲○○聲請強制執行，已達沒收制度剝奪被告犯罪所得之立法
    目的，故認就被告甲○○之犯罪所得若再予以沒收，恐有過苛
    之虞，亦增加被告甲○○日後履行調解內容之難度，爰依刑法
    第38條之2第2項規定，不予宣告沒收。
(二)被告申○○於本院審理時陳稱:一天報酬為3千元，不管提領贓
    款多寡，都是一樣3千元等語(見本院卷一第568頁)，職此，
    被告申○○參與本案犯行共2天，其報酬共6千元，為其犯罪所
    得，本應宣告沒收，惟被告申○○已與其中告訴人辰○○及卯○○
    達成調解，此有本院111年度彰司刑移調字第58、59號調解
    程序筆錄各1份在卷可查(見本院卷二第45、55頁)，如被告
    能確實履行，已足以剝奪其犯罪所得，倘被告申○○未能切實
    履行，告訴人辰○○及卯○○亦可依法以本院調解筆錄為民事強
    制執行名義，對被告申○○之財產強制執行，考量被告申○○與
    前開之人成立之調解金額，顯已逾被告申○○本案之犯罪所得
    ，倘若再追徵被告申○○上開犯罪所得，將可能使之承受過度
    不利益，而有過苛之虞，爰依刑法第38條之2第2項規定，就
    被告申○○本案犯罪所得不予宣告沒收。另扣案如附表五所示
    之物，除附表五編號18所示之物，為被告申○○所有且供本案
    犯行所用之物外，其餘附表五編號1至17所示之物，均與本
    案犯行無關，爰均不予宣告沒收。
(三)另被告己○○及午○○於本院審理時，均陳稱未領取任何報酬等
    語(見本院卷一第568及569頁)，檢察官復未舉證證明被告己○○及午○○為本件犯行已實際獲取犯罪所得，依卷內證據資料
    亦無法認定被告己○○及午○○犯本案之犯罪所得，自無從認被
    告己○○及午○○已有何犯罪所得而應諭知沒收，故公訴意旨請
    求對被告己○○及午○○宣告沒收或追徵其犯罪所得，自難認有
    據，附此敘明。另被告己○○扣案如附表五編號19至27所示之
    物，雖為被告己○○所有，惟與本案犯行無關，爰不予宣告沒
    收，併此敘明。
七、據上論斷，應依刑事訴訟法第273條之1第1項、第299條第1
    項前段、第310條之2、第454條第1項，判決如主文。
本案經檢察官廖偉志提起公訴，檢察官何金陞到庭執行職務。
中　　華　　民　　國　　111 　年　　3 　　月　　10　　日
                  刑事第八庭    法  官  林于捷
以上正本證明與原本無異。
如不服本判決應於收受判決後20日內向本院提出上訴書狀，並應
敘述具體理由。其未敘述上訴理由者，應於上訴期間屆滿後20日
內向本院補提理由書(均須按他造當事人之人數附繕本)「切勿逕
送上級法院」。
告訴人或被害人對於判決如有不服具備理由請求檢察官上訴者，
其上訴期間之計算係以檢察官收受判決正本之日期為準。 
中　　華　　民　　國　　111 　年　　3 　　月　　10　　日
                                書記官  林佩萱
附錄本案論罪科刑法條：
組織犯罪防制條例第3條
發起、主持、操縱或指揮犯罪組織者，處3年以上10年以下有期
徒刑，得併科新臺幣1億元以下罰金；參與者，處6月以上5年以
下有期徒刑，得併科新臺幣1千萬元以下罰金。但參與情節輕微
者，得減輕或免除其刑。
具公務員或經選舉產生之公職人員之身分，犯前項之罪者，加重
其刑至二分之一。
犯第1項之罪者，應於刑之執行前，令入勞動場所，強制工作，
其期間為3年。
前項之強制工作，準用刑法第90條第2項但書、第3項及第98條第
2項、第3項規定。
以言語、舉動、文字或其他方法，明示或暗示其為犯罪組織之成
員，或與犯罪組織或其成員有關聯，而要求他人為下列行為之一
者，處3年以下有期徒刑，得併科新臺幣3百萬元以下罰金：
一、出售財產、商業組織之出資或股份或放棄經營權。
二、配合辦理都市更新重建之處理程序。
三、購買商品或支付勞務報酬。
四、履行債務或接受債務協商之內容。
前項犯罪組織，不以現存者為必要。
以第5項之行為，使人行無義務之事或妨害其行使權利者，亦同
。
第5項、第7項之未遂犯罰之。
洗錢防制法第14條
有第二條各款所列洗錢行為者，處7年以下有期徒刑，併科新臺
幣5百萬元以下罰金。
前項之未遂犯罰之。
前二項情形，不得科以超過其特定犯罪所定最重本刑之刑。
中華民國刑法第339條之4
犯第339條詐欺罪而有下列情形之一者，處1年以上7年以下有期
徒刑，得併科1百萬元以下罰金：
一、冒用政府機關或公務員名義犯之。
二、三人以上共同犯之。
三、以廣播電視、電子通訊、網際網路或其他媒體等傳播工具，
    對公眾散布而犯之。
前項之未遂犯罰之。

附表一：【即起訴書附表二（110年7月7日車手溪湖鎮提領；金
額：新臺幣）】
編號 告訴人 詐騙方式 匯款時間、地點、匯入人頭帳戶 提領車手 提領時間 提領地點 提領金額 證據出處  1 癸○○ 詐騙集團於110年7月7日18時15分，撥打癸○○之行動電話，佯稱之前購物時因作業錯誤，需依指示操作以辦理更正云云，致癸○○信以為真，遂依指示匯款至指定之右列帳戶。 於110年7月7日19時23分許後某時，在國泰世華銀行ATM，自不詳帳戶轉帳29,987元至中信商銀帳號000000000000號帳戶  ▲共遭騙29,987元 （王信凱於筆錄稱自己提領，但影像應為甲○○）由甲○○持左列帳戶金融卡前往取款，之後將款項交付不詳2號車手，再由該人將款項交付黃瑞成。 110年7月7日19時45分、 19時46分 彰化縣溪湖鎮彰化銀行ATM 2萬元、 1萬3千元 1.告訴人癸○○警詢筆錄(110偵9021卷十第231至233頁) 2.內政部警政署反詐騙諮詢專線紀錄表(同上卷第235至236頁) 3.7月7日詐欺車手甲○○提領明細(110偵9021卷十第207頁) 4.詐欺車手提領贓款畫面(110他1982卷第97頁照片編號19) 2 未○○ 詐騙集團於110年7月7日20時33分，撥打未○○之行動電話，佯稱之前訂房時因作業錯誤，需依指示操作以辦理更正云云，致未○○信以為真，遂依指示匯款至指定之右列帳戶。 分別於110年7月7日21時20分、21時21分，自國泰世華銀行帳號000000000000號帳戶，先後轉帳49,986元、46,039元至中華郵政帳號00000000000000號帳戶；另於110年7月7日22時32分，在彰化縣彰化市三民路之新光銀行ATM，存入現金2萬元至中華郵政帳號00000000000000號帳戶 ▲共遭騙116,025元 由王信凱持左列帳戶金融卡前往取款，之後將款項交付不詳2號車手，再由該人將款項交付黃瑞成。黃瑞成再付馮叡彣、萬雯萱。馮叡彣、萬雯萱再交付李別問。 110年7月7日21時21分、 21時22分、 21時23分、 21時24分、 21時25分 彰化縣溪湖鎮第一銀行ATM 20,005元 20,005元 20,005元 20,005元 16,005元 「起訴書誤載2萬元、2萬元、2萬元、2萬元、1萬6千元，應予更正) 1.告訴人未○○警詢筆錄(110偵9021卷十第329至334頁) 2.王信凱、陳弘明指認提款交易明細表(110他1982卷第113至115頁) 3.詐欺車手提款畫面(同上卷第102頁照片編號27) 3 酉○○ 詐騙集團於110年7月7日18時43分，撥打酉○○之行動電話，佯稱之前購物時因作業錯誤，需依指示操作以辦理更正云云，致酉○○信以為真，遂依指示匯款至指定之右列帳戶。 分別於110年7月7日19時42分、19時43分，先後以中信商銀帳號000000000000號、000000000000號等帳戶網路銀行轉帳方式，各自轉帳33,051元、42,120元至中信商銀帳號000000000000號帳戶 ▲共遭騙75,171元 （王信凱於筆錄稱自己提領，但影像應為甲○○）由甲○○持左列帳戶金融卡前往取款，之後將款項交付不詳2號車手，再由該人將款項交付黃瑞成。黃瑞成再付馮叡彣、萬雯萱。馮叡彣、萬雯萱再交付李別問。 110年7月7日19時48分、 19時49分、19時50分、19時51分 彰化縣溪湖鎮第一銀行ATM 2萬元、 1萬元、 2萬元、 5千元 1.告訴人酉○○警詢筆錄(110偵9021卷十第210至211頁) 2.詐欺車手提領畫面(110他1982卷第98頁照片編號20) 3.內政部警政署反詐騙諮詢專線紀錄表(110偵9021卷十第209頁) 4.酉○○遭詐騙匯款明細(同上卷第216至217頁)      110年7月7日19時55分 彰化縣溪湖鎮彰化銀行ATM 1萬7千元 ★卷查無提領贓款畫面 4 寅○○ 詐騙集團於110年7月7日20時許，撥打寅○○之行動電話，佯稱之前購物時因作業錯誤，需依指示操作以辦理更正云云，致寅○○信以為真，遂依指示匯款至指定之右列帳戶。 於110年7月7日20時2分，以中信商銀帳號000000000000號帳戶網路銀行轉帳方式，轉帳15,209元至中信商銀帳號000000000000號帳戶  ▲共遭騙15,209元 （王信凱於筆錄稱自己提領，但影像應為甲○○）由甲○○持左列帳戶金融卡前往取款，之後將款項交付不詳2號車手，再由該人將款項交付黃瑞成。黃瑞成再付馮叡彣、萬雯萱。馮叡彣、萬雯萱再交付李別問。 110年7月7日19時58分 彰化縣溪湖鎮第一銀行ATM 8千元 1.寅○○警詢筆錄(110偵9021卷十第211至221頁) 2.內政部警政署反詐騙諮詢專線紀錄表(同上卷第225頁) 3.寅○○提供網路轉帳明細(同上卷第227頁) 4.詐欺車手提領贓款畫面(110他1982卷第99頁照片編號21、22)      110年7月7日20時0分 彰化縣溪湖鎮彰化十信ATM 7千元  5 丑○○ 詐騙集團於110年7月7日21時30分，撥打丑○○之行動電話，佯稱之前訂房時因作業錯誤，需依指示操作以辦理更正云云，致丑○○信以為真，遂依指示匯款至指定之右列帳戶。 分別於110年7月7日22時17分、22時22分，以富邦銀行帳號000000000000號帳戶網路銀行轉帳方式，先後轉帳49,985元、29,985元至中華郵政帳號00000000000000號帳戶  ▲共遭騙79,970元 由王信凱持左列帳戶金融卡前往取款，之後將款項交付不詳2號車手，再由該人將款項交付黃瑞成。黃瑞成再付馮叡彣、萬雯萱。馮叡彣、萬雯萱再交付李別問。 110年7月7日22時19分、 22時20分、 22時21分 彰化縣溪湖鎮第一銀行ATM 20,005元 20,005元 10,005元 「起訴書誤載2萬元、2萬元、1萬元，應予更正」  1.丑○○警詢筆錄(110偵9021卷十第121至125頁) 2.內政部反詐騙諮詢專線紀錄表(同上卷第129至133頁) 3.金融機構聯防機制通報單(同上卷第163頁) 4.丑○○提供自動櫃員機交易明細表(同上卷第171至183頁) 5.詐欺車手提領贓款畫面(110他1982卷第102頁照片編號28)      110年7月7日22時32分、 22時36分、 22時37分 彰化縣溪湖鎮臺中銀行ATM 20,005元 20,005元 10,005元 「起訴書誤載2萬元、2萬元、1萬元，應予更正」 詐欺車手提領贓款畫面(110他1982卷第103頁照片編號29) 6 壬○○ 詐騙集團於110年7月7日22時15分，撥打壬○○之行動電話，佯稱之前訂房時因公司被駭資料外洩，需依指示操作以辦理更正云云，致壬○○信以為真，遂依指示匯款至指定之右列帳戶。 於110年7月7日22時42分，以中信商銀帳號000000000000號帳戶網路銀行轉帳方式，轉帳49,987元至中華郵政帳號00000000000000號帳戶  ▲共遭騙49,987元 由王信凱持左列帳戶金融卡前往取款，之後將款項交付不詳2號車手，再由該人將款項交付黃瑞成。黃瑞成再付馮叡彣、萬雯萱。馮叡彣、萬雯萱再交付李別問。 110年7月7日22時45分、 22時46分、 22時47分 彰化縣溪湖鎮華南銀行ATM 20,005元 20,005元 10,005元 「起訴書誤載2萬元、2萬元、1萬元，應予更正」  1.告訴人壬○○警詢筆錄(110偵9021卷十第103至105頁) 2.內政部警政署反詐騙諮詢專線紀錄表(同上卷第107至108頁) 3.壬○○提供網路轉帳交易明細(同上卷第115頁) 4.壬○○提供詐騙集團通話紀錄(同上卷第116頁) 5.詐欺車手提領贓款畫面(110他1982卷第103頁照片編號30) 

附表二：【即起訴書附表四（110年7月27日車手溪湖鎮提領；金
額：新臺幣）】
編號 告訴人 詐騙方式 匯款時間、地點、匯入人頭帳戶 提領車手 提領時間 提領地點 提領金額 證據出處 1 地○○ 詐騙集團於110年7月27日21時許，撥打地○○之行動電話，佯稱之前購物時因作業錯誤，需依指示操作以辦理更正云云，致地○○信以為真，遂依指示匯款至指定之右列帳戶。 分別於110年7月27日21時52分、22時0分，先後以台新銀行帳號00000000000000號帳戶、國泰世華銀行帳號0000000000000號等帳戶之網路銀行轉帳方式，各自轉帳49,989元、24,985元至中信商銀帳號0000000000000號帳戶 ▲共遭騙74,974元 由宇○○持左列帳戶金融卡前往取款自行前往取款，再將之交付申○○、亥○○後，由申○○、亥○○交付黃瑞成收取。黃瑞成再付馮叡彣、萬雯萱。馮叡彣、萬雯萱再交付李別問。 110年7月27日21時59分 中華郵政溪湖湖西郵局ATM 2萬元 1.告訴人地○○警詢筆錄(110偵11240卷第45至48頁) 2.地○○提供匯款紀錄、通話紀錄翻拍照片(同上卷第49頁) 3.帳號0000000000000號自動交易查詢(同上卷第14頁) 4.詐欺車手提領贓款畫面(同上卷第44頁照片編號11)      110年7月27日22時6分 統一超商新安可門市ATM 5萬5千元 1.詐欺車手提領贓款畫面(同上卷第39照片邊 號2) 2 巳○○ 詐騙集團於110年7月27日17時許，撥打巳○○之行動電話，佯稱之前捐款時因作業錯誤，需依指示操作以辦理更正云云，致巳○○信以為真，遂依指示匯款至指定之右列帳戶。 分別於110年7月27日22時5分，在臺南市中西區永福路2段台新銀行ATM，存入現金29,985元至中信商銀帳號0000000000000號帳戶；又於110年7月27日22時7分，在臺南市中西區永福路2段台新銀行ATM，存入現金3萬元至中華郵政帳號00000000000000號帳戶；另於110年7月27日22時18分，在臺南市中西區民生路1段中信商銀ATM，存入現金16,000元至中信商銀帳號0000000000000號帳戶 ▲共遭騙75,985元 由宇○○持左列中信商銀帳戶金融卡前往取款自行前往取款，再將之交付申○○、亥○○後，由申○○、亥○○交付黃瑞成收取。黃瑞成再付馮叡彣、萬雯萱。馮叡彣、萬雯萱再交付李別問。 110年7月27日22時8分 統一超商新安可門市ATM  2萬9千元 1.告訴人巳○○警詢筆錄(110偵11240卷第55至57頁) 2.內政部警政署反詐騙諮詢專線紀錄表(同上卷第86至87頁) 3.詐欺車手提領贓款畫面(同上卷第40頁照片編號4)     由宇○○持左列中華郵政帳戶金融卡前往取款自行前往取款，再將之交付申○○、亥○○後，由申○○、亥○○交付黃瑞成收取。黃瑞成再付馮叡彣、萬雯萱。馮叡彣、萬雯萱再交付李別問。 110年7月27日22時18分 中華郵政溪湖湖西郵局ATM 6萬元 1.詐欺車手提領贓款畫面(同上卷第42頁照片編號7)     由宇○○持左列中信商銀帳戶金融卡前往取款自行前往取款，再將之交付申○○、亥○○後，由申○○、亥○○交付黃瑞成收取。黃瑞成再付馮叡彣、萬雯萱。馮叡彣、萬雯萱再交付李別問。 110年7月27日22時23分 中華郵政溪湖湖西郵局ATM 1萬6千元 1.詐欺車手提領贓款畫面(同上卷第44頁照片編號11) 3 子○○ 詐騙集團於110年7月27日21時許，撥打子○○之行動電話，佯稱之前捐款時因作業錯誤，需依指示操作以辦理更正云云，致子○○信以為真，遂依指示匯款至指定之右列帳戶。 分別於110年7月27日22時1分、22時2分，以中信商銀帳號000000000000號帳戶網路銀行轉帳方式，先後轉帳49,987元、49,987元至中華郵政帳號00000000000000號帳戶 ▲共遭騙99,974元 由宇○○持左列中華郵政帳戶金融卡前往取款自行前往取款，再將之交付申○○、亥○○後，由申○○、亥○○交付黃瑞成收取。黃瑞成再付馮叡彣、萬雯萱。馮叡彣、萬雯萱再交付李別問。 110年7月27日22時18分 中華郵政溪湖湖西郵局ATM 6萬元 1.告訴人子○○警詢筆錄(110偵11240卷第69至71頁) 2.內政部警政署反詐騙諮詢專線紀錄表(同上卷第98頁) 3.姚茹會提供手機轉帳交易明細(同上卷第73頁) 4.詐欺車手提領贓款畫面(同上卷第42頁照片編號7)      110年7月27日22時20分 中華郵政溪湖湖西郵局ATM 6萬元 1.詐欺車手提領贓款畫面(同上卷第43頁照片編號9)      110年7月27日22時21分 中華郵政溪湖湖西郵局ATM 9千元 1.詐欺車手提領贓款畫面(同上卷第43頁照片編號10) 
附表三：【即起訴書附表五（110年7月30日車手田中鎮提領；金
額：新臺幣）】
編號 告訴人 詐騙方式 匯款時間、地點、匯入人頭帳戶 提領車手 提領時間 提領地點 提領金額 證據出處  1 卯○○ 詐騙集團於110年7月30日16時34分，撥打卯○○之行動電話，佯稱之前購物時因作業錯誤，需依指示操作以辦理更正云云，致卯○○信以為真，遂依指示匯款至指定之右列帳戶。 分別於110年7月30日17時15分、17時22分，以中信商銀帳號000000000000號帳戶網路銀行轉帳方式，先後轉帳49,912元、11,469元至簡佳琳合作金庫銀行帳號000000000000號帳戶 ▲共遭騙61,381元  由申○○持左列帳戶金融卡前往取款，之後將款項交付亥○○，再由亥○○將款項丟包在指定地點由黃瑞成收取。黃瑞成再付馮叡彣、萬雯萱。馮叡彣、萬雯萱再交付李別問。 110年7月30日17時19分、 17時20分、 17時21分 彰化縣田中鎮統一超商內安門市ATM 20,005元 20,005元 10,005元 「起訴書誤載2萬元、2萬元、1萬元，應予更正」  1.告訴人卯○○警詢筆錄(110偵9021卷七第133至137頁) 2.卯○○提供網路匯款明細(同上卷第141頁) 3.110年7月30日人頭帳戶提款明細(同上卷第153頁) 詐欺車手提領贓款畫面(110偵9021卷七第221至222頁照片編號5、6、7)      110年7月30日17時35分 彰化縣田中鎮臺中銀行ATM 11,005元 「起訴書誤載1萬1千元，應予更正」  1.110年7月30日人頭帳戶提款明細(同上卷第153頁) ★卷內無車手提領贓款畫面 2 辛○○ 詐騙集團於110年7月30日16時57分，撥打辛○○之行動電話，佯稱之前購物時因作業錯誤，需依指示操作以辦理更正云云，致辛○○信以為真，遂依指示匯款至指定之右列帳戶。 先於110年7月30日17時30分，以玉山銀行帳號0000000000000號帳戶網路銀行轉帳方式，轉帳49,123元至劉婉君彰化銀行帳號00000000000000號帳戶；另於同日17時33分、17時34分、17時35分，以永豐銀行帳號00000000000000號帳戶網路銀行轉帳方式，先後轉帳9,999元、9,999元、9,999元至劉婉君彰化銀行帳號00000000000000號帳戶 ▲共遭騙79,120元  由申○○持左列帳戶金融卡前往取款，之後將款項交付亥○○，再由亥○○將款項丟包在指定地點由黃瑞成收取。黃瑞成再付馮叡彣、萬雯萱。馮叡彣、萬雯萱再交付李別問。 110年7月30日17時36分、 17時37分、 17時37分、 17時38分 彰化縣田中鎮臺中銀行ATM 20,005元 20,005元 20,005元 19,005元 「起訴書誤載2萬元、2萬元、2萬元、1萬9千元，應予更正」  1.告訴人辛○○警詢筆錄(110偵9021卷十第451至452頁) 2.劉婉君彰化銀行帳戶交易明細表(同上卷第401至402頁) 3.辛○○提供網路通訊軟體傑圖照片(同上卷第453至456頁) ★卷內無車手提領贓款畫面 3 辰○○ 「起訴書誤載陳鉅中，應予更正」 詐騙集團於110年7月30日17時49分前某時，撥打陳鉅中之行動電話，佯稱之前購物時因作業錯誤，需依指示操作以辦理更正云云，致陳鉅中信以為真，遂依指示匯款至指定之右列帳戶。 分別於110年7月30日17時49分、17時56分，以台新銀行帳號00000000000000號帳戶網路銀行轉帳方式，先後轉帳41039元、29989元至劉婉君彰化銀行帳號00000000000000號帳戶 由己○○持左列帳戶金融卡前往取款，並由宇○○在現場把風，之後由宇○○將款項交付亥○○、申○○，再由其等將款項丟包在指定地點由黃瑞成收取。黃瑞成再付馮叡彣、萬雯萱。馮叡彣、萬雯萱再交付李別問。 110年7月30日17時52分、 17時53分 彰化縣田中鎮臺中銀行ATM 20,005元 20,005元 「起訴書誤載2萬元、2萬元，應予更正」  1.告訴人辰○○警詢筆錄(110偵9021卷十第441至443頁) 2.劉婉君彰化銀行帳戶交易明細表(同上卷第401至402頁) 3.辰○○提出網路轉帳交易明細(同上卷第445至449頁) 4.詐欺車手提領畫面無法清楚辨識(110偵9021卷七第166頁照片編號4)      110年7月30日18時1分、 18時9分 彰化縣田中鎮田中郵局ATM 20,005元 11,005元 「起訴書誤載2萬元、1萬1千元，應予更正」 詐欺車手提領贓款畫面(110偵9021卷七第165頁照片編號1、2) 4 丙○○ 詐騙集團於110年7月30日19時10分前某時，撥打丙○○之行動電話，佯稱之前信用卡捐款時因作業錯誤，需依指示操作以辦理更正云云，致丙○○信以為真，遂依指示匯款至指定之右列帳戶。 於110年7月30日19時10分，新竹市○區○○○路0號之ATM，由兆豐銀行帳號00000000000號帳戶，轉帳29985元至陳勉宏中信商銀帳號000000000000號帳戶 無提領紀錄    1.告訴人丙○○警詢筆錄(110偵9021卷十第463至467頁)  2.內政部警政署反詐騙諮詢專線紀錄表(同上卷第471頁)  3.陳勉宏中國信託銀行交易明細查詢(同上卷第408頁) 4.丙○○提供自動櫃員機交易明細(同上卷第468頁) 

附表四：【即起訴書附表六（收簿手）】
編號 被害人 詐騙方式 寄送時間 交貨便查詢代碼 包裹內涵之帳戶資料 取簿時間 取簿門市 證據出處 1 戌○○ 詐騙集團成員先在臉書社群網路刊登不實家庭代工廣告，並向前來應徵之戌○○謊稱：要提供提款卡給公司云云，致戌○○陷於錯誤，而依指示以統一超商交貨便方式，寄送內含右列帳戶之包裹 110年5月4日15時18分 Z00000000000 新光銀行帳號0000000000000號帳戶之存摺、金融卡 110年5月6日11時20分許（黃瑞成） 統一超商安豐門市（彰化縣○○市○○路000號1樓） 1.被告黃瑞成警詢、偵查筆錄(00000000卷第11至19、213至216頁) 2.被害人戌○○警詢筆錄(同上卷第25至26頁) 3.內政部警政署反詐騙諮詢專線(同上卷第31至32頁) 4.戌○○提供手機對話機錄翻拍照片(同上卷第33至45頁) 5.7至11貨態查詢系統(同上卷第47頁) 6.110年5月6日統一超商安豐門市領取包裹監視器畫面(同上卷第149至157頁) 2 乙○○ 詐騙集團成員先在臉書社群網路刊登不實家庭代工廣告，並向前來應徵之乙○○謊稱：要提供帳戶給人註冊代作帳云云，致乙○○陷於錯誤，而依指示以統一超商交貨便方式，寄送內含右列帳戶之包裹 110年5月4日13時45分 Z00000000000000 國泰世華銀行帳號000000000000號帳戶之存摺、金融卡 110年5月6日11時49分許（黃瑞成） 統一超商彰工門市（彰化縣○○市○○路00號1樓） 1.被告黃瑞成警詢、偵查筆錄(00000000卷第11至19、213至216頁) 2.被害人乙○○警詢筆錄(同上卷第31至33頁) 3.內政部警政署反詐騙諮詢專線紀錄表(同上卷第59至60頁) 4.乙○○提供手機對話翻拍照片(同上卷第61至91頁) 5.7至11貨態查詢系統(同上卷第95頁) 6.110年5月6日統一超商彰工門市領取包裹監視器畫面(同上卷第159至165頁) 3 天○ 詐騙集團成員先在臉書社群網路刊登不實徵才代工廣告，並向前來應徵之天○謊稱：應寄出提款卡做為購買及申請補貼使用云云，致天○陷於錯誤，而依指示以統一超商交貨便方式，寄送內含右列帳戶之包裹 110年5月4日21時25分 Z00000000000 臺北富邦銀行帳號00000000000000號帳戶及中信商銀帳號000000000000號等帳戶之金融卡 110年5月6日12時44分許（黃瑞成） 統一超商彰南門市（彰化縣○○市○○路0段○000號） 1.被告黃瑞成警詢、偵查筆錄(00000000卷第11至19、213至216頁) 2.被害人天○警詢筆錄(同上卷第101至102頁) 3.天○提供手機截圖照片(同上卷第103頁) 4.內政部警政署反詐騙諮詢專 縣紀錄表(同上卷第107至108頁) 5.7至11貨態查詢系統(同上卷第119頁) 6.110年5月6日統一超商彰南門市領取包裹監視器畫面(同上卷第169至175頁) 4 丁○○ 詐騙集團成員先在臉書社群網路刊登不實兼職廣告，並向前來應徵之丁○○謊稱：提供帳戶供合作體育競猜可發放固定薪水云云，致丁○○陷於錯誤，而依指示以統一超商交貨便方式，寄送內含右列帳戶之包裹 110年4月29日12時41分 Z0000000000000 大眾銀行帳號000000000000號帳戶及渣打銀行帳號00000000000號等帳戶之存摺、金融卡 110年5月2日19時49分（由黃瑞成駕車搭載午○○至左述處所，再由午○○前去領取） 統一超商和鎮門市（彰化縣○○鎮○○路000號） 1.被告午○○警詢、偵查筆錄(110偵12891卷第19至22、119至121頁) 2.被告黃瑞成警詢、偵查筆錄(同上卷第9至12、13至17頁) 3.被害人丁○○警詢筆錄(同上卷第31至32頁) 4.丁○○提供通訊軟體對話紀錄截圖照片(同上卷第35至41頁) 5.7至11貨態查詢系統(同上卷第47頁) 6.110年5月2日取簿車手搭乘6096至C2號自用小客車前往7至11和鎮門市領取包裹畫面(同上卷第51至59頁) 5 戊○○ 詐騙集團成員先在臉書社群網路刊登不實兼職廣告，並向前來應徵之戊○○謊稱：要登記資料得補助金，應提供提款卡云云，致戊○○陷於錯誤，而依指示以統一超商交貨便方式，寄送內含右列帳戶之包裹 110年5月2日17時45分 Z00000000000 中華郵政帳號00000000000000號帳戶之金融卡 110年5月4日12時24分（黃瑞成） 統一超商福山門市（彰化縣○○市○○路0段000號） 1.被告黃瑞成警詢、偵查筆錄(110偵11365第9至15、81至84頁) 2.被害人戊○○警詢筆錄(同上卷第21至23頁) 3.內政部警政署反詐騙諮詢專線紀錄表(同上卷第29至30頁) 4.戊○○提供手機對話截圖照片(同上卷第31至32頁) 5.7至11貨態查詢系統(同上卷第33頁) 6.110年5月4日取簿車手至統一超商福山門市領取包裹之畫面(同上卷第43至47頁) 

附表五：扣案物
編號 物 品 名 稱 及 數 量 數量 所有人／持用人 備    註  1 楊惠琁國民身分證正本 1張 申○○ 與本案犯行無關       2 楊惠琁機車駕照正本 1張 申○○   3 陳榮昌國民身分證正本 1張 申○○   4 陳榮昌健保卡正本 1張 申○○   5 謝安妮健保卡正本 1張 申○○   6 黃溱靚健保卡正本 1張 申○○   7 郭勝安健保卡正本 1張 申○○   8 張為鈞健保卡正本 1張 申○○   9 台灣之星SIM卡(未開拆門號0000-000000、00000000000) 2張 申○○  10 顏慧任自然人憑證 1張 申○○  11 贓款(新臺幣) 52500元 申○○  12 薪資袋 1個 申○○  13 中華郵政提款卡(卡號:00000000000000號) 1張 申○○  14 中華郵政提款卡(卡號:00000000000000號) 1張 申○○  15 中華郵政提款卡(卡號:00000000000000號) 1張 申○○  16 華南銀行金融卡(卡號:000000000000號) 1張 申○○  17 中國信託金融卡(卡號:000000000000號) 1張 申○○  18 I PHONE手機(含SIM1張) 1支 申○○ 用以本案犯行聯絡所用之物 19 第一級毒品海洛因(總毛重0.8公克) 1包 己○○ 與本案犯行無關  20 第一級毒品海洛因(總毛重0.2公克) 1包 己○○  21 第二級毒品甲基安非他命(總毛重1.1公克) 1包 己○○  22 第二級毒品甲基安非他命(總毛重1.1公克) 1包 己○○  23 使用過注射針筒 2支 己○○  24 未使用注射針筒 1支 己○○  25 塑膠鏟管 1支 己○○  26 電子磅秤 1台 己○○  27 毒品分裝袋 3個 己○○